【裁判字號】    90,自緝,1
【裁判日期】    901109
【裁判案由】    詐欺
【裁判全文】
台灣新竹地方法院刑事判決                              九十年度自緝字第一號
    自  訴  人  甲○○
    被      告  乙○○
右列被告因詐欺案件，經自訴人提起自訴，本院判決如左：
    主      文
乙○○無罪。
    理      由
一、自訴意旨略以：被告乙○○意圖為自己之不法所有，基於概括犯意，自民國（下
    同）八十八年十一月十日起至同年月二十八日止，連續至自訴人甲○○所經營位
    於新竹市○○路一七五號一樓頑皮動物園餐飲店消費，並表示其在三立工程行任
    職，薪資豐厚，付款能力絕無問題，要求以簽帳方式付款，致自訴人深信不疑允
    其簽帳，計當月消費總金額為新台幣（下同）三萬九千一百元。嗣經自訴人屢催
    付，被告均推諉延宕，後逃逸無蹤，因認被告涉有詐欺罪嫌云云。
二、按犯罪事實，應依證據認定之，無證據不得定其犯罪事實。刑事訴訟法第一百五
    十四條定有明文。又按刑法第三百三十九條第一項詐欺取財罪之成立，以意圖為
    自己或第三人不法所有，以詐術使人將本人或第三人之物交付要件。所謂以詐術
    使人交付，必須被詐欺人因其詐術而陷於錯誤，若其所用方法，不能認為詐術，
    亦不致使人陷於錯誤，即不構成該罪，最高法院四十六年台上字第二六Ｏ號判例
    可資參考。
三、訊據被告乙○○固不否認於右揭時地，至自訴人店內消費簽帳嗣未付款，惟堅決
    否認有何詐欺犯意，辯稱：伊於八十八年九月至十二月受僱於丙○○作牆壁打石
    工，常與工人至自訴人店內消費，伊有付過好幾次現金，簽帳也有還過，後來是
    因丙○○跑路，伊領不到工資才沒辦法付簽帳款等語。質之自訴人亦稱被告簽帳
    後沒付過錢，之前有付過現金五次，每次約五千元左右，每次來都是一群人，是
    做打牆工人，被告曾說過因其老闆付不出薪水才沒辦法付清欠賬等語，核與被告
    上開所辯大致相符，是被告辯稱其係因未領到薪水而無法付賬云云，應非虛語。
    其於自訴人店內消費簽帳時，並不能預見日後無法支領薪水，非存心白吃白喝，
    尚難認其有何詐欺犯意。參以被告於本院調查時已與自訴人達成和解，益見其主
    觀上並無不法所有意圖。綜上所述，本件並無法證明被告於消費簽帳之初即心存
    詐意或有何施用詐術之行為，復查無其他積極證據足資證明被告主觀上有何不法
    所有意圖，揆諸前揭說明，被告之行為核與詐欺取財罪之構成要件有間，自難論
    以該罪，依法應諭知無罪之判決。
據上論斷，應依刑事訴訟法第三百四十三條、第三百零一條第一項，判決如主文。
中    華    民    國       九十       年      十一      月      九      日
                                       臺灣新竹地方法院刑事第二庭
                                           法  官  楊  明  箴
右正本證明與原本無異。
如不服本判決，應於判決送達後十日內向本院提出上訴狀( 應附繕本 )，上訴於
臺灣高等法院。
                                            書記官  陳  進  楷
中    華    民    國       九十       年      十一      月      十九    日


司法院資訊處製作；財團法人民間司法改革基金會備份。
